【裁判字號】    97,抗,397
【裁判日期】    970930
【裁判案由】    假扣押
【裁判全文】
臺灣高等法院臺中分院民事裁定  97年度抗字第397號
抗  告  人  甲○○○○○○
相  對  人  乙○○○
上列當事人間假扣押事件，抗告人對於中華民國97年7月10日臺
灣臺中地方法院97年度裁全字第5208號所為裁定提起抗告，本院
裁定如下：
    主  文
抗告駁回。
抗告訴訟費用新臺幣壹仟元由抗告人負擔。
    理  由
一、相對人於原法院主張：相對人與抗告人曾於91年4月9日成立
    90年上易字第375號和解筆錄，抗告人應給付相對人新台幣
    （下同）100萬元及自民國88年9月10日起至90年12月31日止
    ，按年息百分之5計算為11萬5,342元整之利息，相對人經催
    告抗告人於期限內履行和解筆錄債權額，詎抗告人遲延拖欠
    並已有財產逃匿之消息，相對人將提起損害賠償之民事訴訟
    。惟查目前抗告人將在原法院97年7月15日領取97年度執五
    字第3698號返還借款強制執行事件抗告人可得分配債權額16
    3,075元整，誠恐日後有不能強制執行之虞，為此依民事訴
    訟法第522條及523條之規定，並願供擔保，以代釋明。請准
    將抗告人於原法院97年度執五字第3698號返還借款強制執行
    事件，其可得分配債權額163,075元整之範圍內予以假扣押
    等語。原法院審理後認相對人所主張之請求，依其提出之存
    證信函影本等，可認為有相當之釋明，相對人主張之假扣押
    原因，雖未能盡釋明之責，惟相對人既陳明願供擔保，應認
    足補釋明之不足，爰裁定准由相對人以5萬4千元為抗告人供
    擔保後，得對於抗告人之財產，在163,075元之範圍內，予
    以假扣押。
二、抗告意旨略以：相對人提出之存證信函影本，顯與事實不符
    ，本案歷經本院93年度再易字第40號民事判決確定在案，相
    對人不服該確定判決，而提起再審。於本院93年再易字第64
    號審理中，抗告人與相對人成立訴訟上和解，就兩造間之債
    務關係之存否，終以上開和解筆錄為雙方法律關係之結果，
    此觀和解內容第2項記載「再審原告乙○○○其餘請求拋棄
    」即明。相對人毀諾和解內容，嚴重做出侵權行為，侵害抗
    告人之名節及迫害司法威信。綜上所述，抗告人依93年度再
    易字第40號及93年再易字第64號清償借款事件於94年9月15
    日和解終局判決既判力所及即明，請求廢棄原裁定云云。
三、按債權人就金錢請求或得易為金錢請求之請求，欲保全強制
    執行者，得聲請假扣押。假扣押非有日後不能強制執行或甚
    難執行之虞者，不得為之。請求及假扣押之原因應釋明之。
    前項釋明如有不足，而債權人陳明願供擔保或法院認為適當
    者，法院得定相當之擔保，命供擔保後為假扣押，為民國92
    年2月7日總統令修正公布之民事訴訟法第522條第1項、第52
    3條第1項及第526條第1項、第2項所明定。依上開規定可知
    ，債權人聲請假扣押，應就其請求及假扣押之原因加以釋明
    。該項釋明如有不足，而債權人陳明願供擔保或法院認為適
    當者，法院得定相當之擔保，命供擔保後為假扣押。所謂釋
    明，係指當事人提出證據，使法院就其主張之事實，得生薄
    弱之心證，信其大概如此之行為（最高法院96年度台抗字第
    849號裁定參照）。
四、經查，相對人於97年7月9日向原法院聲請假扣押時，對假扣
    押之本案「請求」原因，業據提出和解筆錄影本及存證信函
    影本為證；相對人就「假扣押」之原因，則提出原法院民事
    執行處函（附分配表）影本一份為證，該函記載原法院97年
    度執五字第3698號強制執行事件將於97年7月15日實行分配
    ，依分配表所載抗告人得受分配等情，堪認已有相當之釋明
    。按假扣押之聲請，聲請人僅須就請求及假扣押之原因為釋
    明，而法院僅須就聲請人釋明之證據信其大概如此即可，本
    件相對人已就請求及假扣押之原因為釋明，雖釋明程度尚有
    不足，惟相對人既陳明願供擔保以補釋明之不足，已符合假
    扣押之條件。原裁定准許相對人之聲請，尚無違誤。至抗告
    人所陳兩造間債權債務關係是否以和解筆錄為據一節，屬實
    體問題，乃尚待本案之判決，非聲請假扣押時先應解決之問
    題，是抗告意旨指摘原裁定不當，聲明廢棄，為無理由，應
    駁回其抗告。
五、據上論結，本件抗告為無理由，應依民事訴訟法第495條之1
    第1項、第449條第1項、第95條、第78條，裁定如主文。
中    華    民    國    97    年    9     月    30    日
                  民事第五庭    審判長法  官  林陳松
                                      法  官  鄭金龍
                                      法  官  王重吉
以上正本係照原本作成。
不得再抗告。
                                      書記官  林玉惠
中    華    民    國    97    年    10    月    1     日
                                                      Ａ


司法院資訊處製作；財團法人民間司法改革基金會備份。
